bg-BG: Скално образувание: Магмени скали; Метаморфни; Седиментни; Други
pl: Formacja skalna: Skały magmowe; Skały metamorficzne; Skały osadowe; Inne
it: Formazione della roccia: Ignea; Metamorfica; Sedimentaria; Altro
nb: Steinformasjon: Magmatisk; Metamorfisk; Sedimentær; Annet
cs: Vznik horniny: Igneózní; Metamorfický; Sedimentární; Jiné
fr: Formation rocheuse: Igné; Metamorphique; Sédimentaire; Autre
pt-BR: Formação rochosa: Ígnea; Metamórfica; Sedimentar; Outro
hu: Kőzet keletkezése: Vulkáni; Metamorf; Üledékes; Egyéb
tr: Kaya Formasyonu: Igneous; Metamorphic; Tortul; Diğer
da: Klippeformation: Magmatisk; Metamorfisk; Sedimentær; Andet
de: Gesteinsformation: Magmatisches Gestein; Metamorphes Gestein; Sedimentär; Sonstiges
en: Rock formation: Igneous; Metamorphic; Sedimentary; Other
lt-LT: Uolienos susidarymas: Vulkaninė; Metamorfinė; Nuosėdinė; Kita
es: Formación de la roca: Ígneas; Metamórfico; Sedimentario; Otros
th: การก่อตัวของหิน: หินอัคนี; หินแปร; หินตะกอน; อื่นๆ
pt-PT: Formação rochosa: Ígnea; Metamórfico; Sedimentar; Outro
vi: Quá trình hình thành đá: Đá magma; Đá biến chất; Đá trầm tích; Khác
zh-TW: 岩層: 火成岩; 變質岩; 沉積岩; 其他
ro-RO: Formarea rocilor: Eruptiv; Metamorphic; Sedimentar; Altele
ja: 岩石層: 火成岩; 変成岩; 堆積岩; その他
ko: 암석 성상: 화성; 변성; 퇴적성; 기타
sv: Stenformation: Vulkanisk; Metamorfisk; Sedimentär; Övrigt
el: Σχηματισμός πετρώματος: Μαγματογενές; Μεταμορφωσιγενές; Ιζηματογενές; Άλλο
sk-SK: Skalný útvar: Magmatický; Metamorfný; Sedimentárny; Iné
nl: Rotsformatie: Stollingsrijk; Metamorf; Sedimentair; Andere
fi: Kalliomuodostelma: Vulkaaninen; Metamorfinen; Kerrostunut; Muu
ru: Скальное образование: Магматические; Метаморфические; Осадочные; Другие
hr-HR: Građa stijene: Magmatski; Metamorfni; Sedimentni; Ostalo
sl-SI: Nastanek kamnine: Magmatski; Metamorfni; Sedimentni; Drugo
zh-CN: 岩层: 火成岩; 变质岩; 沉积岩; 其他